【裁判字號】    98,台上,1910
【裁判日期】    980409
【裁判案由】    違反著作權法
【裁判全文】
最高法院刑事判決            九十八年度台上字第一九一０號
上  訴  人  甲○○
上列上訴人因違反著作權法案件，不服智慧財產法院中華民國九
十七年十二月八日第二審判決（九十七年度刑智上訴字第二八號
，起訴案號：台灣台北地方法院檢察署九十六年度偵續一字第一
三四號），提起上訴，本院判決如下：
    主  文
上訴駁回。
    理  由
按刑事訴訟法第三百七十七條規定，上訴於第三審法院，非以判
決違背法令為理由，不得為之。是提起第三審上訴，應以原判決
違背法令為理由，係屬法定要件。如果上訴理由書狀並未依據卷
內訴訟資料，具體指摘原判決不適用何種法則或如何適用不當，
或所指摘原判決違法情事，顯與法律規定得為第三審上訴理由之
違法情形，不相適合時，均應認其上訴為違背法律上之程式，予
以駁回。本件原審經審理結果，認為上訴人甲○○違反著作權法
之犯行明確，因而撤銷第一審所為科刑之判決，經比較刑法及著
作權法之新舊規定後，改判仍論處上訴人意圖營利而以重製之方
法侵害他人之著作財產權罪刑，已詳敘其調查、取捨證據之結果
及憑以認定犯罪事實之心證理由。並就上訴人否認之供詞及其所
辯各語認非可採，予以論述。經核所為論敘均與卷內證據資料相
符，從形式上觀察，並無認定事實不依證據或有何採證違背證據
法則等違法情形存在。依原判決認定之事實，上訴人係明知水晶
有聲出版社（下稱水晶出版社）負責人任將達於民國八十八年六
月四日交付予數位聯合電信股份有限公司（下稱數位公司）員工
蘇家葳之十張專輯CD（包含「給我一座核四廠」專輯），均蓋有
「樣品」戳記，並不在水晶出版社與數位公司簽訂之「 SEEDNet
音樂網站合作推廣合約」所約定授權音樂產品範圍內，其中「給
我一座核四廠」專輯中之同名歌曲「給我一座核四廠」（由鄭元
獻演唱），其歌詞之著作人為陳建名，為陳建名享有著作財產權
之音樂著作，未經其同意，不得擅自重製，乃竟基於營利意圖，
將該歌曲及歌詞分別轉檔為MP3 格式音樂檔案及數位文字資訊後
，自八十八年七月二十七日起，放置在SEEDNet 網站上，供公眾
瀏覽及以超連結方式付費點選下載等情。而上訴人於偵查中亦坦
承在放置於網路之前，先將上開「給我一座核四廠」歌曲（包含
陳建名享有音樂著作之歌詞）重製轉檔為電腦數位錄音之MP3 音
樂檔屬實。則上訴人就該音樂著作自有重製行為無誤。原判決因
之論以九十二年七月九日修正公布之著作權法第九十一條第一項
之意圖營利以重製方法侵害他人著作財產權罪，要無適用法則不
當之違法。且上訴人將該歌詞曲放置在上開SEEDNet 網站，供公
眾瀏覽及以超連結方式付費點選下載，自有營利行為，縱其營利
實際係由上訴人任職之數位公司獲得，亦無礙於渠主觀上營利意
圖之認定。上訴意旨以上情指摘原判決違背法令，核與法律規定
得為第三審上訴理由之違法情形，不相適合。其餘上訴意旨，係
就屬原審採證認事職權之行使及原判決已說明事項，徒憑己見，
任意指摘，且仍為單純事實之爭執，均不能認係適法之第三審上
訴理由。依上揭說明，本件上訴違背法律上之程式，應予駁回。
據上論結，應依刑事訴訟法第三百九十五條前段，判決如主文。
中    華    民    國  九十八  年    四    月    九    日
                      最高法院刑事第十二庭
                          審判長法官  黃  一  鑫
                                法官  張  春  福
                                法官  林  勤  純
                                法官  李  錦  樑
                                法官  陳  國  文
      本件正本證明與原本無異
                                      書  記  官
中    華    民    國  九十八  年    四    月   十五   日
                                                      Ｑ


司法院資訊處製作；財團法人民間司法改革基金會備份。
